臺灣板橋地方法院刑事判決　　　　　　　　　　　　　　九十三年度重訴字第八號
　　公　訴　人　臺灣板橋地方法院檢察署檢察官
　　被　　　告　甲○○
　　　　　　　　　　　　（現於臺灣臺北監獄執行中）
　　選任辯護人　張　權律師
　　　　　　　　陳雅珍律師
右列被告因違反毒品危害防制條例案件，經檢察官提起公訴（九十二年度偵字第一七
三三號），本院判決如左：
    主  文
甲○○持有第一級毒品，處有期徒刑壹年肆月。扣案之第一級毒品海洛因（驗後淨重
拾壹點陸捌公克）沒收銷燬之；包裝袋拾參個均沒收。
    事  實
一、甲○○曾有違反槍砲彈藥刀械管制條例、以及施用第二級毒品安非他命案件前科
    ，又於民國九十一年二月間因持有第一級毒品海洛因，經本院於九十三年一月七
    日以九十三年度簡字第一五號判處有期徒刑四月，如易科罰金以參佰元折算一日
    確定（以上均未構成累犯）。猶不知悔改，明知毒品海洛因屬毒品危害防制條例
    規定禁止持有之第一級毒品，竟另又基於持有第一級毒品之犯意，於九十二年九
    月十二日晚間二十一時許，在臺北縣蘆洲市○○路與民族路口之頂好超市前，自
    姓名年籍不詳綽號「阿欽」之成年人處，以新臺幣（下同）九萬元之代價購得第
    一級毒品海洛因一包後，將該海洛因分裝為十三小包而持有之。嗣於九十二年九
    月十二日晚間二十三時二十分許，在臺北縣三重市○○路○段二八二號地下停車
    場內為警查獲，並於其背包內扣得海洛因十三小包（驗後淨重三十一．六八公克
    ）、電子秤一台、現金五十一萬五千元，因而查悉上情。
二、案經臺北縣政府警察局報請臺灣板橋地方法院檢察署檢察官偵查起訴。
    理  由
一、右揭犯罪事實，業據被告甲○○於警詢、偵查及本院審理時坦承不諱，扣案之白
    色粉末十三小包經送請法務部調查局化驗後，確含第一級毒品海洛因成分（驗後
    淨重三十一．六八公克），有該局九十二年十月六日調科壹字第六七五
    三二號鑑定通知書一紙附於偵查卷第七二頁可參，本件事證明確，被告犯行洵堪
    認定。
二、查毒品危害防制條例業於九十二年六月六日經立法院修正通過，總統於九十二年
    七月九日公布，並自九十三年一月九日開始施行。本件被告行為後，上開條例經
    修正施行後，新舊法第十一條第一項規定並無不同，而新法另於第十一條第四項
    增訂「持有毒品達一定數量者，加重其刑至二分之一，其標準由行政院定之。」
    之加重規定，因本案被告所持有之第一級毒品海洛因之數量達三十一‧六八公克
    ，已超過行政院所公布持有第一級毒品達五公克者應加重其刑標準，故對於本案
    被告所犯持有海洛因之行為，則以適用舊條文對行為人較為有利，依刑法第二條
    第一項但書規定，應適用修正前毒品危害防制條例第十一條第一項之規定。核被
    告所為，係犯修正前毒品危害防制條例第十一條第一項之持有第一級毒品海洛因
    罪。公訴人雖於本院審理中謂被告所為應係違反毒品危害防制條例第五條第一項
    之意圖販賣而持有第一級毒品罪嫌，並請求變更起訴法條。惟被告始終否認其係
    意圖販賣而持有海洛因，辯稱海洛因係買來準備自己要施用；另同時查扣之現金
    係賭博所用、電子秤係秤量購買之毒品重量是否足夠等語。經查，扣案之電子秤
    、現金及毒品海洛因等物，至多僅能證明被告持有第一級毒品之犯行，並且被告
    以電子秤秤量所購毒品重量是否足夠，亦符合常情；所扣得之現金更難遽認與意
    圖販賣毒品有何關聯，是尚難認被告持有係犯意圖販賣而持有第一級毒品罪，就
    此部分本院自無庸另為無罪之諭知。爰審酌被告之素行不佳，其有事實欄所示之
    犯罪科刑紀錄，有臺灣高等法院被告全國前案紀錄表在卷為據，又為本案犯行，
    欠缺守法觀念，且當前社會毒品泛濫，不僅戕害民眾身心健康，更造成社會問題
    、犯罪事件層出不窮，兼衡被告持有毒品之數量及犯後坦承犯行等一切情狀，本
    院認公訴人具體求處有期徒刑一年四月，尚屬適當，爰量處如主文所示之刑。扣
    案第一級毒品海洛因十三包（驗後淨重三十一．六八公克），其中海洛因部分係
    第一級毒品，應依毒品危害防制條例第十八條第一項前段規定沒收銷燬之；至包
    裝袋十三個，則係供被告持有第一級毒品所用之物，並為被告所有，爰依刑法第
    三十八條第一項第二款規定宣告沒收。其餘扣案物因與本案無關，自無庸宣告沒
    收，均此敘明。
據上論結，應依刑事訴訟法第二百九十九條第一項前段，修正前毒品危害防制條例第
十一條第一項、第十八條第一項前段，刑法第二條第一項但書、第十一條前段、第三
十八條第一項第二款，判決如主文。
本案經檢察官王秀慧到庭執行職務。
中　　　華　　　民　　　國　　九十三　　年　　　八　　　月　　二十七　　日
                       　　　　   臺灣板橋地方法院刑事第三庭
                              　　審判長法　官　胡  堅  勤
                              　　　　　法　官　王  瑜  玲
                              　　　　　法  官  李  君  豪
右正本證明與原本無異。
如不服本判決，應於判決送達後十日內向本院提出上訴狀，上訴於臺灣高等法院（須
付繕本）。
                                        書記官  蕭  汝  芳
中　　　華　　　民　　　國　　九十三　　年　　　八　　　月　　二十七　　日
附錄本案論罪科刑法條：
修正前毒品危害防制條例第十一條
持有第一級毒品者，處三年以下有期徒刑、拘役或新臺幣五萬元以下罰金。
持有第二級毒品者，處二年以下有期徒刑、拘役或新臺幣三萬元以下罰金。
持有專供製造或施用毒品之器具者，處一年以下有期徒刑、拘役或新臺幣一萬元以下
罰金。
